【裁判字號】    92,訴,1431
【裁判日期】    920814
【裁判案由】    毒品危害防制條例等
【裁判全文】
臺灣高雄地方法院刑事判決                        九十二年度訴字第一四三一號
    公  訴  人  臺灣高雄地方法院檢察署檢察官
    被      告  甲○○
右列被告因毒品危害防制條例案件，經檢察官提起公訴（九十二年度毒偵字第一六六
三號），本院判決如左：
    主  文
甲○○連續施用第一級毒品，累犯，處有期徒刑壹年。扣案之第一級毒品海洛因貳包
（壹包淨重零點零壹公克、包裝重零點貳伍公克；另壹包淨重零點零壹公克、包裝重
零點貳零公克）、針筒壹支均沒收銷燬；止血帶壹條、食鹽水壹瓶沒收。又連續施用
第二級毒品，累犯，處有期徒刑捌月。應執行有期徒刑壹年陸月。扣案之第一級毒品
海洛因貳包（壹包淨重零點零壹公克、包裝重零點貳伍公克；另壹包淨重零點零壹公
克、包裝重零點貳零公克）、針筒壹支均沒收銷燬；止血帶壹條、食鹽水壹瓶均沒收
。
    事  實
一、甲○○前於民國八十六年間，因違反麻醉藥品管理條例案件，經臺灣高等法院高
    雄分院以八十六年度上訴字第二二五一號判處有期徒刑六月，如易科罰金，以三
    佰元折算一日確定，於八十七年九月二十一日，以易科罰金，執行完畢。又於八
    十六年間，因藥事法案件，經臺灣高雄地方法院以八十六年度訴字第九一七號判
    處有期徒刑五月，如易科罰金，以三佰元折算一日確定，於八十七年七月二十五
    日執行完畢。復於九十年間，因毒品危害防制條例案件，經臺灣高雄地方法院以
    九十年度雄簡字第一０九八號判處有期徒刑六月，如易科罰金，以三佰元折算一
    日確定，於九十一年十一月十三日，以易科罰金，執行完畢。
二、甲○○於八十九年間，因施用毒品案件，經裁定送觀察、勒戒後，認有繼續施用
    毒品傾向，經裁定送強制戒治，嗣經裁定停止戒治，復因施用毒品案件，經撤銷
    停止戒治，期滿後，經臺灣高雄地方法院檢察署檢察官於九十一年八月五日，以
    九十一年度戒毒偵字第一七三號為不起訴處分確定，詎仍不知悔改，復基於施用
    第一級毒品海洛因之概括犯意，自九十年十月中旬某日起至九十二年五月十七日
    下午六時許止，連續在高雄市○○區○○路六八五巷二九號，平均約每三天一次
    ，以針筒注射方式，施用第一級毒品海洛因多次。又基於施用第二級毒品安非他
    命之概括犯意，自九十年十月中旬某日起至九十二年三月十五日止，連續在上址
    ，平均約每十天一次，施用第二級毒品安非他命多次，分別於九十二年三月十五
    日下午四時二十分許，在上址為警查獲，並扣得第一級毒品海洛因一包（淨重零
    點零一公克、包裝重零點貳伍公克）；又於九十二年五月十八日下午八時三十分
    許，持第一級毒品海洛因一包（淨重零點零一公克、包裝重零點二零公克）、止
    血帶一條、食鹽水一瓶、針筒壹支向警自首。
三、案經高雄市政府警察局三民第二分局移送臺灣高雄地方法院檢察署檢察官偵查起
    訴。
    理  由
一、右揭事實，業據被告甲○○於本院審訊時供承明確，又被告於九十二年三月十五
    日及同年五月十八日，分別經警採集其尿液，送請高雄市立凱旋醫院，以免疫學
    分析法及氣相層析質譜儀方法檢驗結果，依序呈嗎啡、甲基安非他命及甲基安非
    他命陽性反應，此有九十二年度高雄市政府警察局三民第二分局尿液送驗登記簿
    二份、高雄市立凱旋醫院九十二年四月二日高市凱醫檢字第００九四八號煙毒尿
    液檢驗成績書及九十二年六月五日高市凱醫檢字第０一０八九號煙毒尿液檢驗成
    績書各一份在卷可稽；又所查獲之白色粉末二包經送驗結果，均係第一級毒品海
    洛因（一包淨重零點零一公克、包裝重零點貳伍公克；另一包淨重零點零一公克
    、包裝重零點二零公克），此亦有法務部調查局調科壹字第二二００一五一四八
    號、第000000000鑑定通知書各一份在卷可稽。另扣案之針筒經送驗結
    果，呈海洛因陽性反應，亦有高雄醫學大學附設中和紀念醫院管要認可字第００
    五號檢驗報告一份在卷可稽，被告上開自白，核與事實相符。又被告於八十九年
    間，因施用毒品案件，經裁定送觀察、勒戒後，認有繼續施用毒品傾向，再經裁
    定送強制戒治，期滿後，經臺灣高雄地方法院檢察署檢察官於九十一年三月七日
    ，以九十一年度戒毒偵字第一七三號為不起訴處分確定等情，有卷附臺灣高等法
    院被告全國前案紀錄表一份在卷可參，被告前因施用毒品案件，經送觀察、勒戒
    及強制戒治，並經檢察官為不起訴處分後，於五年內再犯施用第一級毒品海洛因
    及第二級毒品安非他命，犯罪事證明確，犯行應堪認定。
二、按犯毒品危害防制條例第十條之罪，經依同條例第二十條第一項、第二項送觀察
    、勒戒及強制戒治期滿，應由檢察官為不起訴處分。經不起訴處分後五年內再犯
    毒品危害防制條例第十條之罪，即不適用前項之規定（即應由檢察官偵查起訴）
    ，毒品危害防制條例第二十三條第一項、第二項分別定有明文。被告前因施用毒
    品案件，經裁定送觀察、勒戒及強制戒治期滿經不起訴處分後，五年內再犯毒品
    危害防制條例第十條第一項、第二項之罪，應依毒品危害防制條例第十條第一項
    第二項規定論罪科刑。其各該次施用毒品前之各次持有第一級、第二級毒品之行
    為，為其各該次施用第一級、第二級毒品之犯行所吸收，均不另論罪。又被告多
    次施用第一級、第二級毒品之行為，均時間緊接，所犯構成要件均相同，顯均係
    基於概括犯意為之，均為連續犯，均應論以一罪，並均加重其刑。被告所犯上開
    二罪間，犯意各別，行為互異，應分論併罰。又被告自九十年十月中旬某日起至
    九十二年三月十五日下午四時二十分往前回溯二十四小時前間、自九十二年三月
    十五日下午四時二十分起至九十二年五月十七日下午六時止，施用第一級毒品海
    洛因之事實；又自九十年十月中旬某日起至九十二年三月十五日往前回溯二十四
    小時前間，施用第二級毒品安非他命之事實，雖均未據起訴，惟分別於前揭起訴
    有罪部分，均有連續犯之裁判上一罪關係，依審判不可分原則，本院自得加以審
    理。又被告前於八十六年間，因違反麻醉藥品管理條例案件，經臺灣高等法院高
    雄分院以八十六年度上訴字第二二五一號判處有期徒刑六月，如易科罰金，以三
    佰元折算一日確定，於八十七年九月二十一日，以易科罰金，執行完畢。又於八
    十六年間，因藥事法案件，經本院以八十六年度訴字第九一七號判處有期徒刑五
    月，如易科罰金，以三佰元折算一日確定，於八十七年七月二十五日執行完畢。
    復於九十年間，因毒品危害防制條例案件，經本院以九十年度雄簡字第一０九八
    號判處有期徒刑六月，如易科罰金，以三佰元折算一日確定，於九十一年十一月
    十三日，以易科罰金，執行完畢等情，有臺灣高等法院被告全國前案紀錄表一份
    在卷可稽，其受有期徒刑執行完畢後，五年以內再犯有期徒刑以上之本罪，為累
    犯，應依法加重其刑，並依法遞加之。爰審酌被告前已因施用毒品而經送觀察、
    勒戒及強制戒治，仍不知痛改前非，猶重蹈覆轍，施用毒品自殘其身，然念其犯
    罪後，坦承犯行，態度尚佳，知所悔悟等一切情狀，分別量處如主文所示之刑，
    並定應執行刑，以為懲儆。又扣案之白色粉末二包，係第一級毒品海洛因（一包
    淨重零點零一公克、包裝重零點貳伍公克；另一包淨重零點零一公克、包裝重零
    點二零公克）；另扣案之針筒呈第一級毒品海洛因陽性反應，與毒品結為一體，
    不可分離，應視為毒品，均應依毒品危害防制條例第十八條第一項前段規定，宣
    告沒收銷燬之。又扣案之食鹽水一瓶、止血帶一條，均係被告所有，供犯罪所用
    之物，業據被告於警訊及本院訊問時供述無訛，均應依刑法第三十八條第一項第
    二款規定，宣告沒收。另按刑法第六十二條所規定之自首，以對於未發覺之罪，
    向有偵查權之機關或公務員自承犯罪，進而接受裁判為要件，而具有連續犯或牽
    連犯等裁判上一罪關係之犯罪，倘其中一部分犯罪已先被有偵查權之機關或公務
    員發覺，行為人事後方就其餘未被發覺之部分，自動供認其犯行時，因與上開自
    首之要件不符，自不得適用自首之規定減輕其刑（最高法院八十三年台上字第三
    九三五判決參照）。本件被告於經警發現其部分施用毒品之犯行後，始行自首其
    餘施用毒品犯行，揆之前揭判決意旨，核與自首之要件不符，併此敘明。
據上論斷，應依刑事訴訟法第二百九十九條第一項前段，毒品危害防制法第十條第一
項、第二項、第十八條第一項前段，刑法第十一條前段、第五十六條、第四十七條、
第五十一條第五款、第三十八條第一項第二款，判決如主文。
本案經檢察官黃彩秀到庭執行職務。
中      華      民      國      九十二      年     八     月    十四    日
                                  臺灣高雄地方法院刑事第六庭
                                      審判長法官    李政庭
                                            法官    洪榮家
                                            法官    蘇雅慧
右正本證明與原本無異。
如不服本判決，應於判決送達後十日內，向本院提出上訴狀。
                                          書記官    林誠桂
中      華      民      國      九十二      年     八     月    十四    日
附錄本案論罪科刑法條：
毒品危害防制條例第十條
施用第一級毒品者，處六月以上五年以下有期徒刑。
施用第二級毒品者，處三年以下有期徒刑。


司法院資訊處製作；財團法人民間司法改革基金會備份。
